# 求助陈版：关于生产性生物资产

提问人：雪落星空 时间：2019-05-28 12:06:27
甲公司从事生产性生物资产-种羊、肉羊业务，现在与某贫困县达成一种合作协议。协议内容为：甲公司与合作社进行合作，合作社提供羊场（房屋、羊舍、配套设施）、羊 1000 只给甲公司，甲公司将这 1000 只羊进行繁育或育肥销售（生产性生物资产或消耗性生物资产）。甲公司每年支付一定金额的分红款给合作社，相当于管理费。并约定 5 年后将还给合作社 1000只羊（双方认可的羊，非当时合作社提供的羊）。模式类似合作社寄养在甲公司，甲公司每年支付管理费。相当于利息，最后还羊相当于还本。问题：
① 甲公司在合作社取得羊场和羊应如何会计核算？开具什么税目发票较为合适？
② 甲公司每年支付给合作社的分红款如何进行核算？开具什么税目发票较为合适？
③ 甲公司 5 年后还给合作社羊时应如何核算？开具什么税目发票较为合适？

回答人：chenyiwei
考虑以下问题：
1 、现在取得的 1000 只羊的市价能否合理确定？日后 5 年后需归还的1000 只羊的市场价格（现时和届时的）能否合理确定或可靠估计？
2 、在 5 年期间，对该 1000 只羊以及该批羊繁育而得的羊，甲公司有无完整的处置权和收益权？
3 、合作期间及期满后，除了按约定支付管理费和交还 1000 只双方认可的羊以外，还有无其他支付义务？管理费金额如何确定？
4 、目前接收的 1000 只羊和 5 年后承诺归还的 1000 只羊在品种、性别、规格、繁殖力方面是否相同？

提问人：雪落星空 时间：2019-05-28 21:02:34
1 、现在的 1000 只羊的市价可以合理确定， 5 年后需归还的 1000 只羊，现时不能确定，届时可以确定。
2 、有。
3 、无其他支付义务，管理费金额： 125 元/只/年。
4 、相同。

回答人：chenyiwei
如是，则建议处理方法：
1 、取得 1000 只羊，按现时市价入账，确认相应种类的生物资产。并贷记其他非流动负债。
2 、合作期间发生的饲养管理支出、出栏、繁殖等业务按《企业会计准则第5 号——生物资产》规定的常规方法进行核算。
3 、支付的管理费确认为营业成本的一部分。
4 、合作期内每个资产负债表日，应按相应规格、数量（ 1000 只）、性别、年龄、繁殖力的羊的市价，调整上述 1 中确认的其他非流动负债的账面价值，确认公允价值变动损益。
5 、合作期结束，按约定交还 1000 只羊时，按销售处理，销售收入金额即等于该项其他非流动负债的届时账面价值，并结转账面成本。

提问人：事务所小青年 时间：2019-11-19 06:30:35
@ 请教陈版，站在合作社的角度，
1 、是否应该将这 1000 只羊，按照市价出售，还是作为其他非流动资产列示，
2 、合作期的每个资产负债表日，是否按照市价，调整该其他非流动资产的账面价值，确认公允价值变动损益
3 、合作期结束，是否按照约定购买这 1000 只羊，按采购处理，或者按照该项其他非流动资产的届时账面价值，结转为生产性生物资产？@chenyiwei

回答人：chenyiwei
1 、根据用途和持有目的确定归入何种生物资产。 2 、生物资产一般不采用公允价值进行后续计量（虽然准则允许，但实务中少见）。 3 、不会确认为其他非流动资产。